【裁判字號】    92,交上訴,1777
【裁判日期】    921015
【裁判案由】    公共危險等
【裁判全文】
臺灣高等法院臺中分院刑事判決                九十二年度交上訴字第一七七七號
    上  訴  人
    即  被  告  丙○○
    選任辯護人  施家治
右上訴人因公共危險等案件，不服臺灣臺中地方法院九十二年度交訴字第九十九號中
華民國九十二年六月二十六日第一審判決（起訴案號：臺灣臺中地方法院檢察署九十
二年度偵字第九一○七號），提起上訴，本院判決如左：
    主      文
上訴駁回。
    事      實
一、丙○○曾於八十九年四月廿八日因竊盜案件，經法院判處有期徒刑七月，於八十
    九年五月二十日判決確定，於八十九年六月十六日送監執行，復於八十九年七月
    二十一日因妨害自由等，經法院判處有期徒刑三月，如易科罰金以參佰元折算壹
    日，於九十年一月十六日接續執行，於九十年四月十二日縮短刑期執行完畢，猶
    不知警惕，於民國（下同）九十二年四月四日下午十三時三十分許，駕駛車牌號
    碼Ａ三－三九一一號自用小貨車，沿臺中縣后里鄉○里村○○路往苗栗縣三義，
    由南往北方向行駛，行經三豐路一九六號前，無號誌交岔路口，其原應注意汽車
    行進中駕駛人應注意車前狀況，隨時採取必要安全措施。而依當時情形天候、路
    況皆良好，又無不能注意之情事，竟疏於注意及此，而貿然於行經無號誌交叉路
    口，加速行駛，適吳明德在其前方，由西向東橫越該無號誌馬路，迨丙○○見狀
    ，已不及煞車，遂駕車正面撞擊吳明德，致吳明德傷重送醫不治死亡。惟丙○○
    肇事致人於傷後，竟不停留現場處理，反加速駕車逃逸現場，經警循線查獲。
二、案經被害人之子甲○○訴由台中縣警察局大甲分局報請臺灣臺中地方法院檢察署
    檢察官偵查起訴。
    理      由
一、訊據被告丙○○對於右揭犯行自白不諱，核與現場目擊證人邱全於檢察官偵查時
    所證：肇事地點為無紅綠燈號誌之交岔路口，伊駕駛車輛在被告駕駛小貨車後方
    ，看見被告撞及、輾過被害人後，在前方大約二、三十公尺處迴轉回到現場，伊
    跟著迴轉，在肇事現場被告被一騎乘機車騎士攔下，告知其肇事撞到人，被告聽
    後竟開車逃跑，於是該名機車騎士即至派出所報案等情相符，又有交通事故調查
    報告表、承辦警員職務報告書、肇事車輛及現場照片附卷可稽。另本件車禍被害
    人吳明德因上開車禍受傷死亡，亦經檢察官督同檢驗員相驗屬實，製有相驗筆錄
    、相驗屍體證明書、驗斷書在卷可憑。按駕駛人應注意車前狀況，隨時採取必妥
    安全措施。道路交通安全規則第九十四條第三項定有明文。被告駕車自應注意上
    述道路交通安全規定。又依附卷之交通事故調查報告表所載，本件肇事時、地之
    天候、路況皆良好，被告無不能注意之情事，竟疏未注意及此，而貿然快速前行
    致撞及吳明德，足見被告之駕車失當行為，顯有過失。被告過失駕車肇事行為，
    與被害人之死亡結果間，具有相當因果關係。本件事證明確，被告犯行堪以認定
    。
二、按刑法第二百八十四條第一項前段之過失傷害罪，係針對行為人應注意、能注意
    、而不注意之過失行為予以非難；而同法第一百八十五條之四之肇事致人死傷逃
    逸罪之成立，祇以行為人有駕駛動力交通工具肇事，致人死傷而逃逸之事實為已
    足，至行為人之肇事有否過失，則非所問，且駕駛人之肇事逃逸，係在其過失行
    為發生之後，為規避責任，另行起意之另一行為（最高法院九十一年度台上字第
    三七七六號判決參照），核被告所為係犯刑法第二百七十六條第一項之過失致死
    罪、第一百八十五條之四肇事逃逸罪。被告所犯上開二罪，犯意各別，構成要件
    不同，應予分論併罰。又被告丙○○曾於八十九年四月廿八日因竊盜案件，經法
    院判處有期徒刑七月，於八十九年五月二十日判決確定，於八十九年六月十六日
    送監執行，復於八十九年七月二十一日因妨害自由等，經法院判處有期徒刑三月
    ，如易科罰金以參佰元折算壹日，於九十年一月十六日接續執行，於九十年四月
    十二日縮短刑期執行完畢，有台灣高等法院被告全國前案紀錄表一份附卷可稽，
    其於五年之內，再犯有期徒刑以上之本案各罪，為累犯，應依刑法第四十七條之
    規定各加重其刑。
三、原審因而適用刑事訴訟法第二百九十九條第一項前段、刑法第二百七十六條第一
    項、第一百八十五條之四、第四十七條、第五十一條第五款、罰金罰鍰提高標準
    條例第一條前段等規定，並審酌被告肇事致人傷亡而逃逸，惡性非輕，被害人所
    受損害及其犯後雖與被害人家屬達成和解，因係累犯，無法從輕，爰分別量處有
    期徒刑十月及一年，並定其應執行刑為有期徒刑一年九月，其認事用法核無違誤
    。被告上訴意旨略以：I被告所犯上開二罪係成立裁判上一罪或法規競合，僅能
    論以一罪。II被告係過失犯且事後與被害人家屬和解，態度良好，原審量刑過重
    云云。惟就被告所犯上開兩罪，應屬數罪併罰關係已見前述，且被告有違反麻醉
    藥品管理條例、竊盜等前科，於本件案發前之九十二年二月間，甫因服用酒類，
    不能安全駕駛動力交通工具，經法院判處拘役四十日，有原審法院九十二年度中
    交簡字第三二九號判決在卷可考，而本件過失致死之法定刑最高為有期徒刑二年
    ，肇事逃逸部分為五年，原審上開量刑與中度刑尚有相當距離，考之被告上開素
    行及本件犯罪情節，尚難謂為過重，本件上訴為無理由，應予駁回。
四、據上論斷，應依刑事訴訟法第三百六十八條，判決如主文。
本案經檢察官乙○○到庭執行職務。
中      華      民      國      九十二     年     十      月    十五    日
                                臺灣高等法院臺中分院刑事第四庭
                                      審判長法  官  洪  耀  宗
                                            法  官  蕭  錦  鍾
                                            法  官  劉  登  俊
右正本證明與原本無異。
除肇事逃逸部分外，其餘不得上訴。
                                            書記官鄧  智  惠
中      華      民      國      九十二     年     十      月    十六    日
                                                                        Ｒ


司法院資訊處製作；財團法人民間司法改革基金會備份。
